臺灣新北地方法院刑事判決
111年度易字第266號
公  訴  人  臺灣新北地方檢察署檢察官
被      告  曾英傑



上列被告因竊盜案件，經檢察官提起公訴（110年度偵字第18767
號），本院判決如下：
    主  文
曾英傑犯竊盜罪，累犯，處有期徒刑參月，如易科罰金，以新臺
幣壹仟元折算壹日。未扣案之黑色條紋包壹個、豹紋包壹個、牙
刷貳支、旅行用刮鬍刀壹組均沒收，於全部或一部不能沒收或不
宜執行沒收時，追徵其價額。
    事  實
一、曾英傑意圖為自己不法之所有，基於竊盜之犯意，於民國11
    0年2月19日上午6時54分許，在新北市三重區永福街之某選
    物販賣機店內，以身體撞擊搖晃選物販賣機，使機臺內商品
    掉落至出貨口之方式，徒手竊取李明憲所管領並擺置於上開
    店內之選物販賣機臺（下稱本案機臺）內之黑色條紋包、豹
    紋包各1個、牙刷2支、旅行用刮鬍刀1組（合計價值新臺幣3
    50元，下稱本案商品），得手後隨即離去，嗣李明憲發現上
    開商品遭竊，經報警循線查獲。
二、案經李明憲訴由新北市政府警察局三重分局報告臺灣新北地
    方檢察署檢察官偵查起訴。
    理  由
壹、證據能力
一、按被告以外之人於審判外之言詞或書面陳述，除法律有規定
    者外，不得作為證據；又被告以外之人於審判外之陳述，雖
    不符同法第159條之1至第159條之4之規定，而經當事人於審
    判程序同意作為證據，法院審酌該言詞陳述或書面陳述作成
    時之情況，認為適當者，亦得為證據；而當事人、代理人或
    辯護人於法院調查證據時，知有第159條第1項不得為證據之
    情形，而未於言詞辯論終結前聲明異議者，視為有前項之同
    意，刑事訴訟法第159條第1項、第159條之5分別定有明文。
    查本件檢察官、被告曾英傑就本判決所引用被告以外之人於
    審判外之言詞或書面陳述之證據能力，於準備程序、審判期
    日中均不爭執其證據能力，且迄至言詞辯論終結前亦未聲明
    異議，本院審酌該等具有傳聞證據性質之證據製作時之情況
    ，尚無違法不當及證明力明顯過低之瑕疵，應無不宜作為證
    據之情事，認以之作為本案之證據，應屬適當，依刑事訴訟
    法第159條之5之規定，認該等證據資料均有證據能力。
二、本判決所引用之非供述證據部分，與本案待證事實均有關連
    性，亦無證據證明係實施刑事訴訟程序之公務員以不法方式
    所取得，依刑事訴訟法第158條之4之反面解釋，當有證據能
    力，復於本院審理時，提示並告以要旨，使當事人及辯護人
    充分表示意見，自得為證據使用。
貳、認定事實所憑之證據及理由
一、訊據被告固坦承有於前揭時地以前揭方式，徒手取得本案機
    臺內之本案商品，惟矢口否認有何竊盜犯行，辯稱：伊在該
    選物販賣機店內有投錢玩選物販賣機，忘記是不是投幣在本
    案機臺，伊否認竊盜云云。惟查：
  ㈠被告有於前揭時地，以身體撞擊搖晃選物販賣機臺，使機臺
    內商品掉落至出貨口之方式，取得告訴人李明憲所管理並擺
    置在上開店內之本案機臺內之本案商品等情，業據被告於警
    詢、偵詢及本院準備程序、審理時均坦承不諱（見偵卷第3-
    4、24頁、本院易字卷第68、85-86頁 ），核與證人即告訴
    人李明憲於警詢、偵詢時之證述相符（見偵卷第6-7、36頁
    ），並有臺灣新北地方檢察署勘驗筆錄、監視錄影畫面擷圖
    及本案商品照片在卷可查（見偵卷第8-9、37-40頁），是此
    部分事實，可堪認定。
  ㈡被告固以前詞置辯，然經臺灣新北地方檢察署檢察事務官勘
    驗上開選物販賣機店內之監視錄影畫面（檔名「監視器畫面
    2」），勘驗結果為：現場有四臺選物販賣機臺，被告走至
    最右邊之選物販賣機臺（即本案機臺）前，觀望該機臺内商
    品，隨即以身體右側疑似撞擊搖晃機臺，使機臺内有4件商
    品陸續掉落出貨口，該男子搖晃機臺約1分鐘後停止搖晃，
    隨即蹲下似自出物口取出物品，隨後離去，影片中並無該被
    告投幣使用選物販賣機臺之畫面（見偵卷第37-40頁）。是
    被告於以身體撞擊本案機臺，待本案商品掉落至出貨口並取
    出前，並無投幣玩選物販賣機臺之情。則被告於以前揭方式
    拿取本案機臺內之本案商品前，無將錢幣投入本案機臺之舉
    甚明。又依選物販賣機之遊玩方式，係由消費者投入錢幣至
    機臺後，於機臺設定時間內，以機臺內取物爪抓取機臺內商
    品至洞口掉落，該商品方歸消費者所有且可取得；換言之，
    選物販賣機臺內之商品管領者，係以消費者投幣至機臺，於
    機臺設定時間內，以取物爪抓取機臺內商品至洞口掉落之方
    式，為其移轉機臺內商品所有權予消費者之條件，此為公眾
    週知之事實。被告為一智識正常之成年人，對上情難謂不知
    ，況且被告辯稱其有投幣使用選物販賣機云云，益徵被告對
    於選物販賣機之前揭遊玩方式知之甚詳。則被告身體撞擊搖
    晃本案機臺，使本案商品掉落至洞口，以此方式取得本案商
    品，既已違反選物販賣機臺之遊玩方式即商品所有權移轉規
    則，則被告意圖為自己不法所有，而破壞告訴人對於本案商
    品之管領支配關係，建立自身持有支配關係，其行為係屬竊
    盜，當屬無疑。
二、綜上，被告所辯並無可採。本案事證明確，被告犯行洵堪認
    定，應依法論科。
參、論罪科刑：
一、核被告所為，係犯刑法第320條第1項之竊盜罪。
二、被告前因竊盜、搶奪等案件，經臺灣士林地方法院以101年
    度審訴字第172號判處有期徒刑3月、7月確定；又因竊盜案
    件，經本院以101年度簡字第5007號判處有期徒刑5月確定；
    又因竊盜、搶奪案件，經本院以101年度訴字679號判處有期
    徒刑8月（共6罪）、6月、4月（共8罪）確定；又因竊盜案
    件，經臺灣士林地方法院以101年度審簡字第1285號判處有
    期徒刑6月確定；又因竊盜、搶奪案件，經臺灣臺北地方法
    院以101年度審訴字第488號判處有期徒刑7月、3月（共3罪
    ）確定，上開案件嗣經臺灣士林地方法院以103年度聲字第1
    437號裁定應執行有期徒刑5年8月確定，於101年6月18日入
    監服刑，於105年2月3日縮短刑期假釋出監並付保護管束，
    嗣經撤銷假釋執行殘刑1年5月，於107年12月25日執行完畢
    ，有被告之臺灣高等法院被告前案紀錄表在卷可查。是被告
    於有期徒刑執行完畢後5年以內再犯本案有期徒刑以上之罪
    ，為累犯。本院審酌被告構成累犯之前案有竊盜案件，仍不
    知警惕再為本案竊盜犯行，顯見其並未因之前科刑及執行記
    取教訓，對刑罰之反應力薄弱，併衡酌本案違犯情節、罪責
    等情狀及所犯竊盜罪之最低本刑，認本案依照刑法第47條第
    1項規定加重最低本刑，尚不致使被告所受刑罰超過其所應
    負擔之罪責而有過苛，或有違罪刑相當原則或比例原則之情
    ，爰就本案依刑法第47條第1項規定加重其刑。
三、爰以行為人之責任為基礎，審酌被告不思以正當方法獲取財
    物，竟因一己私慾，以前揭方式竊取本案機臺內之本案商品
    ，侵害告訴人之財產法益，所為實應非難；兼衡被告之素行
    、犯罪之動機、目的、情節、手段、犯後態度，以及告訴人
    因此所受之損失，暨被告於本院審理時陳述之教育程度、家
    庭生活經濟狀況（見本院易字卷第86頁）等一切情狀，量處
    如主文所示之刑，並諭知易科罰金之折算標準。
肆、按犯罪所得，屬於犯罪行為人者，沒收之；前2項之沒收，
    於全部或一部不能沒收或不宜執行沒收時，追徵其價額，刑
    法第38條之1第1項前段、第3項定有明文。查被告竊得之本
    案商品，為其為本案竊盜犯行之犯罪所得，均未據扣案，亦
    未發還告訴人，均應依刑法第38條之1第1項前段、第3項規
    定予以宣告沒收及追徵。
據上論斷，應依刑事訴訟法第299 條第1項前段（依刑事裁判精
簡原則，僅記載程序法條文），判決如主文。
本案經檢察官鄭淑壬提起公訴，檢察官劉家瑜到庭執行職務。
中    華    民    國   111    年    5    月    31    日
                  刑事第九庭  法  官  林翊臻
上列正本證明與原本無異。
如不服本判決，應於判決送達後20日內敘明上訴理由，向本院提
出上訴狀 (應附繕本) ，上訴於臺灣高等法院。其未敘述上訴理
由者，應於上訴期間屆滿後20日內向本院補提理由書「切勿逕送
上級法院」。
                              書記官 郭佩瑜
中　　華　　民　　國　　111 　年　　5 　　月　　31　　日
附錄本案論罪科刑法條全文：
中華民國刑法第320條
意圖為自己或第三人不法之所有，而竊取他人之動產者，為竊盜
罪，處5年以下有期徒刑、拘役或50萬元以下罰金。
意圖為自己或第三人不法之利益，而竊佔他人之不動產者，依前
項之規定處斷。
前二項之未遂犯罰之。